【裁判字號】    95,聲再,195
【裁判日期】    950623
【裁判案由】    背信
【裁判全文】
臺灣高等法院刑事裁定                 95年度聲再字第195號
再審聲請人  甲○○
即受判決人
上列聲請人因背信案件，對於本院95年度上易字第304號確定判
決聲請再審，本院裁定如下：
    主  文
再審之聲請駁回。
    理  由
一、本件聲請再審意旨如刑事再審聲請狀（如後附件）。
二、經查：
  (一)聲請人已坦承其前任告訴人亞拉公司、凱拉公司之工業油品
    部協理，經管有關工業用油品的開發及銷售，聲請人雖稱其
    與亞拉公司之契約關係為僱傭契約而非委任關係，且其凱拉
    公司間並無任何契約關係，其在第一審一再抗辯未經告訴人
    亞拉公司董事會依公司法第29條第1項第3款規定決議委任被
    告為該公司經理人，自不負同法第30條禁止競業義務，其行
    為自不構成背信罪，其在前審一再聲請法院命告訴人提出委
    任聲請人為公司經理人之董事會決議，此項董事會決議不存
    在，聲請人即非該二公司合法委任之經理人，則無委任關係
    存在，自不成背信罪云云，惟聲請人受僱為告訴人公司之協
    理，其與公司間之關係固屬僱傭關係，然受僱人於對外代表
    公司執行業務時仍俱有委任之性質，其執行業務之行為直接
    對公司發生效力，聲請人指並未經告訴人公司董事會之決議
    委任其經理人認其並未受公司之委任而處理事務，顯係誤解
    ，聲請人指法院未命告訴人提出委任其為公司經理人之董事
    會決議，認屬重要證據漏未審酌，核無理由。
  (二)原確定判決以證人周誠賢、黃能塤之證言，認定聲請人以聚
    博公司產品取代告訴人公司之產品向該二證人銷售顯有違背
    其受告訴人公司之委任而為銷售告訴人公司產品之任務，已
    依上開二證人之證言就告訴人之產品與聚博公司之產品功能
    性及取代性詳為審酌，並無聲請人所指重要證據漏未審酌之
    情形，聲請人指法院未命上開二位證人提出向告訴人公司購
    買產品之單據，亦非屬所謂重要證據漏未審酌，至於證人周
    誠賢在第一審作證時固曾答稱「不能說取代那一個產品」等
    語，然其已證稱向聚博公司購買產品可以取代原來向告訴人
    公司購買之產品，是因聚博公司產品價格較低等語，聲請人
    徒以證人曾答稱「不能說取代那一個產品」一語，執為原確
    定判決漏未審酌之重要證據，亦無理由。
  (三)證人傅瑜中係郭峰股份有限公司之負責人，該證人於第一審
    審理中證稱是聚博公司一位不知小姐向伊訂貨等情，然此部
    分係聚博公司向郭峰公司訂貨，核與原確定判決認定聲請人
    背信之事實即銷售聚博公司之產品予告訴人公司之客戶祥鵬
    實業公司及富勝邦企業公司之情形並不相同，且原確定判決
    就聚博公司向郭峰公司訂貨之部分認不構成背信罪而不另為
    無罪之諭知，而證人傅瑜中之證言並不能執為原判決認定聲
    請人所犯背信罪之有利之證據。
三、綜上所述，原確定判決並無刑事訴訟法第421條所定足生影
    響於判決之重要證據漏未審酌之情形，聲請人之再審之聲請
    為無理由，應予駁回。
四、依刑事訴訟法第434條第1項，裁定如主文。
中    華    民    國    95    年    6    月    23    日
                  刑事第三庭  審判長法  官   許國宏
                                    法  官   楊貴志
                                    法  官   許增男
以上正本證明與原本無異。
不得抗告。
                                    書記官   鄒賢英
中    華    民    國    95    年    6     月    26    日


司法院資訊處製作；財團法人民間司法改革基金會備份。
